

¡Hola! Soy Hector, un apasionado desarrollador web Full Stack
JavaScript . Mi experiencia previa se ha centrado en el sector de salud con 14 años como técnico en enfermería , rescatista y despachador de rescates nacional. También en trabajos freelance para la agrupación amigos del Puangue donde me desenvuelvo como director.

CONTACTO

- (+569) 50882834
- · g.p..hector.alejandro@gmail.com
- https://www.linkedin.com/in/hgo nzalezpastenes/
- https://reptar1.netlify.app/

Héctor González

DESARROLLADOR WEB FULLSTACK

EXPERIENCIA LABORAL

Director

P.J. Amigos del Puangue. 2017-2024

Director administrativo y Desarrollador Web Freelance.

Despachador / Operador

ESACHS.2013-2022

•En cargos como técnico en enfermería, Operador y Despachador de rescates en la central de regulación nacional.

Técnico en Enfermería nivel superior

Hospital de Curacaví Dr. Mauricio Heyermann.2009-2013

• TENS de urgencias, Hospitalizados, Toma de muestra, esterilización y area de curaciones.

EDUCACIÓN

ΔIEP

Técnico en enfermería nivel superior

Desafios Latam

Desarrollador Web FullStack JavaScript

HABILIDADES

INFORMATICAS

JavaScript | TypeScript | Html | Css | Figma | React | Vite | Vitest | Vitest | Node.js | express | Jwt | Jest